臺灣宜蘭地方法院刑事判決　　　　　　　　　　　　　　九十一年度訴字第五二號
　　公　訴　人　臺灣宜蘭地方法院檢察署檢察官
　　被　　　告　甲○
右列被告因毒品危害防制條例案件，經檢察官提起公訴（九十一年度毒偵字第七一號
），本院判決如左：
    主  文
甲○施用第一級毒品，累犯，處有期徒刑壹年。
    事  實
一、甲○曾於民國八十五年間因違反麻醉藥品管理條例案件，經法院分判處有期徒刑
    三年與七月，經合併執行後於八十七年二月十二日假釋出監。嗣經撤銷假釋執行
    殘刑而於八十九年九月十二日縮刑期滿執行完畢出監。又前因施用毒品案件，先
    後二次經臺灣宜蘭地方法院檢察署檢察官聲請本院裁定執行觀察、勒戒後，均認
    無繼續施用傾向，由該署檢察官分別於八十七年十二月二十四日、八十八年七月
    二十八日以八十七年度偵緝字第二一六號、八十八年度偵字第四一九號為不起訴
    處分確定。詎其仍不知悔改，復再因施用第一級、第二級毒品案件，再經本院裁
    定執行強制戒治後，並由檢察官提起公訴，而經本院於九十年五月十八日以九十
    訴字第一三三號判刑確定，嗣經停止戒治，所餘戒治期間付保護管束後，竟仍不
    知悔改，又於保護管束期間即九十年十二月六日上午十時五十五分許往前回溯二
    十六小時內之某時在不詳地點施用第一級毒品海洛因一次，為警於九十年十二月
    六日通知採尿送驗時，查獲上情。
二、案經宜蘭縣警察局宜蘭分局報告台灣宜蘭地方法院檢察署檢察官偵查起訴。
    理  由
一、訊據被告固不否認有於前述時、地，經警採集尿液送驗，惟矢口否認有何施用毒
    品之犯行，辯稱：是因為當時身旁有朋友在施用毒品，所以吸到「二手煙」，自
    己已經沒有再使用毒品云云。然查，被告於前述時、地，經警採尿送驗結果，係
    呈嗎啡之陽性反應，此有慈濟大學濫用藥物檢驗中心檢驗總表與列管毒品人口尿
    液檢體採集送驗紀錄表可查，且按海洛因經注射入人體後，約有百分之八十於二
    十四小時內會自尿液中排出，故依人體代謝之情況，平均得檢出嗎啡之時效約二
    十六小時，有行政院衛生署藥物食品檢驗局八十一年藥檢一字第八一一四八八五
    號函附卷可憑，查被告為警查獲當日所採尿液，經送檢驗結果，確呈嗎啡反應，
    有上開檢驗報告可按，而被告係於九十年十二月月六日經經警採尿，依上開說明
    ，被告於該採尿時往前回溯二十六小時內某一時日，曾施用海洛因，洵無疑義。
    至被告所辯因吸入二手煙致尿液呈嗎啡反應一節，按吸入含有煙毒品之二手煙，
    在文獻上雖尚無能否由尿液中檢驗出含有煙毒反應之研究報告，然臺北榮民總醫
    院毒品藥物諮詢中心認若依目前針對被動吸入大麻之研究報告所示，該項結果認
    為一般吸食方式之二手煙，並不會使免疫抗體方法之檢驗呈陽性反應，另法務部
    調查局依檢驗煙毒案件之經驗研判，亦認若非長時間與吸食者直接相向，且存心
    大量吸入吸毒者所呼出之煙氣，以二手煙中可能存在之低劑量煙毒，應不致在尿
    液中檢驗出煙毒反應，分別有臺北榮民總醫院毒品藥物諮詢中心所出具之諮詢答
    覆函及法務部調查局八十三年發技一字第一九六０號函各一紙附卷可按。參以所
    採得被告尿液，係經以氣相層析質譜儀檢測而得，亦不致有偽陽性之反應。又被
    告因施用毒品案件，先後二次經臺灣宜蘭地方法院檢察署檢察官聲請本院裁定執
    行觀察、勒戒後，均認無繼續施用傾向，由該署檢察官分別於八十七年十二月二
    十四日、八十八年七月二十八日以八十七年度偵緝字第二一六號、八十八年度偵
    字第四一九號為不起訴處分確定。詎其仍不知悔改，復再因施用第一級、第二級
    毒品案件，再經本院裁定執行觀察勒戒後，並由檢察官提起公訴，而經本院於九
    十年五月十八日以九十訴字第一三三號判刑確定，嗣經停止戒治，所餘戒治期間
    付保護管束後，竟仍不知悔改又於保護管束期間再犯等情，此有前揭不起訴處分
    書、本院刑事判決書及台灣高等法院被告全國前案紀錄表可參，是本件被告犯行
    明確，應依法論科。
二、核被告所為，係犯毒品危害防制條例第十條第一項之罪。被告施用毒品前，持有
    毒品之低度行為，為施用之高度行為所吸收，不另論罪。又被告前有事實欄所示
    之前科及執行情形，此有台灣高等法院檢察署刑案紀錄簡覆表可憑，被告於有期
    徒刑執行完畢五年內，再犯有期徒刑以上之本罪，為累犯，應法加重其刑。爰審
    酌被告犯罪之動機、目的、手段、曾給於被告戒除毒癮之機會尚不知把握及犯罪
    後否認犯行等一切情狀，量處如主文所示之刑。
據上論斷，應依刑事訴訟法第二百九十九條第一項前段、毒品危害防制條例第十條第
一項、刑法第十一條前段、第四十七條，判決如主文。
本件經檢察官郝中興到庭執行職務
中    華  民    國    九十一        年      三      月     一        日
                                  臺灣宜蘭地方法院刑事第二庭
                                      法  官  蔡  仁  昭
右正本證明與原本無異。
如不服本判決，應於判決送達後十日內，向本院提出上訴狀。(須附繕本)
                                      書記官  吳  慧  芳
中    華    民    國      九十一      年      三       月     五        日
